【裁判字號】    92,上訴,1882
【裁判日期】    920829
【裁判案由】    強盜等
【裁判全文】
臺灣高等法院臺中分院刑事判決          九十二年度上訴字第一八八二號
    上  訴  人
    即  被  告  庚○○
    指定辯護人  丙○○
右上訴人因強盜等案件，不服臺灣臺中地方法院中華民國九十二年八月二十九日第一
審判決（民國九十二年度訴字第一○九六號，起訴案號：臺灣臺中地方法院檢察署民
國九十一年度偵字第三二四四、一三七九七號），提起上訴，本院判決如左：
    主      文
上訴駁回。
    事實及理由
一、本案經本院審理結果，認第一審判決認事用法及量刑均無不當，應予維持，並引
    用第一審判決書記載之事實、證據及理由（如附件）。
二、上訴人即被告庚○○在本院未提出其他有利之證據及辯解，僅指原判決量刑太重
    ，及其非主謀云云，其上訴無理由，應予駁回。
據上論結，應依刑事訴訟法第三百六十八條、第三百七十三條，判決如主文。
本案經檢察官戊○○到庭執行職務。
中      華      民      國      九十二     年    十二     月   二十三   日
                                臺灣高等法院臺中分院刑事第五庭
                                      審判長法  官  袁  從  楨
                                            法  官  郭  同  奇
                                            法  官  胡  森  田
右正本證明與原本無異。
如不服本判決應於收受送達後十日內向本院提出上訴書狀，其未敘述上訴之理由者並
得於提起上訴後十日內向本院補提理由書（均須按他造當事人之人數附繕本）。
                                            書記官  林  振  甫
中      華      民      國      九十二     年    十二     月   二十四   日
                                                                        Ｒ
台灣台中地方法院刑事判決                        九十二年度訴字第一九六號
    公  訴  人  台灣台中地方法院檢察署檢察官
    被      告  庚○○  男  二十七歲（民國○○○年○○月○○日生）
                        住台中縣大甲鎮○○街一○八號
                        （在押）
                        身分證統一編號：Ｌ一二二八一五七二號
    輔  佐  人
   （被告之母） 莊瑞容  住同右
    選任辯護人  朱從龍律師
    被      告  高永昇  男  三十歲（民國○○○年○月○○日生）
                        住台中縣大甲鎮○○街八五號
                        （在押）
                        身分證統一編號：Ｌ00000000號
    選任辯護人  李慶松律師
右列被告等因強盜等案件，經檢察官提起公訴（九十一年度偵字第三二四四號、一三
七九七號），本院判決如左：
    主      文
庚○○連續意圖為自己不法之所有，結夥三人以上，攜帶兇器，以強暴、脅迫致使不
能抗拒，而取他人之物，處有期徒刑拾年，褫奪公權伍年；又共同意圖為自己不法之
所有，以恐嚇使人將本人之物交付未遂，處有期徒刑伍月。應執行有期徒刑拾年肆月
，褫奪公權伍年。
高永昇連續意圖為自己不法之所有，結夥三人以上，攜帶兇器，以強暴、脅迫致使不
能抗拒，而取他人之物，處有期徒刑捌年，褫奪公權伍年。
    事      實
一、庚○○與高永昇及二名真實姓名年籍不詳綽號叫「阿吉」、「阿屯」有刑事責任
    能力之男子，共同基於意圖為自己不法所有之犯意聯絡，於民國九十年十二月二
    十七日凌晨，由庚○○駕駛車牌號碼Ｒ５─１○３５號自用小客車搭載其餘三人
    ，該二名真實姓名年籍不詳之男子則分兇器持斧頭及西瓜刀各一把，在台中縣大
    甲鎮鎮○○路維也納ＫＴＶ附近等候下班之女子為做案目標，當日凌晨近四時三
    十分左右，見在該ＫＴＶ上班之女子丁○○駕駛車牌號碼ＲＩ─２４７３號自用
    小客車搭載甲○○下班，乃立即駕車予以尾隨，尾隨至台中縣大甲鎮○○○路某
    處時，庚○○就突然駕車超越橫阻丁○○所駕車輛，使丁○○所駕駛之汽車無法
    行進，高永昇與另二名男子立即下車，該二名男子先持上開器械敲毀丁○○駕駛
    座車窗玻璃（毀損部分未據告訴），隨後以外套蓋住丁○○、甲○○強押至該車
    後座，施強暴使渠等無法抗拒，高永昇則進入丁○○所有之上開汽車駕駛該車搭
    載「阿吉」、「阿屯」強押該二名女子跟隨庚○○所駕車輛離開現場前往他處，
    以非法方法剝奪該二名女子之行動自由。車行途中，該二名持器械之男子嚇令丁○○、甲○○交付身上財物，並脅迫稱如不交出財物，要在橋下挖一個洞將渠等
    活埋等語，且持械敲打丁○○、甲○○頭部，致渠等不能抗拒，丁○○因而被強
    取黃金項鍊、手鍊各一條、黃金戒指二枚、身分證一張、汽車駕駛執照一張、信
    用卡二張、中國信託商業銀行及郵局金融卡各一張、現金新台幣（以下同）五千
    元及行動電話手機二具，另甲○○因而被強取鑽石項鍊一條、戒子一枚、手錶一
    只、身分證一張、汽車駕駛執照一張、行車執照一張、健保卡一張、信用卡六張
    、金融卡一張、現金三、四千元及ＮＯＫＩＡ廠牌行動電話手機一具（機身編號
    ：000000000000000號），該二名男子又逼問丁○○告知金融卡
    密碼，丁○○不得已而告知，庚○○等人乃駕車至苗栗縣苑裡鎮二個處所，持對
    丁○○強盜所得之之中國信託商業銀行金融卡與郵局金融卡，操作自動櫃員機之
    自動付款設備，連續詐領丁○○帳戶內存款五萬二千元。得手後，將丁○○、甲○○二人連同車輛棄置於台中縣大甲鎮○○路一四五號前方，始駕車離去。嗣因
    高永昇插卡使用上開ＮＯＫＩＡ廠牌行動電話手機（機身編號：0000000
    00000000號），於九十一年二月七日下午十六時許，經警在台中縣大甲
    鎮○○路○段一一八七號查獲，並扣得上開手機一具。
三、庚○○因積欠信用卡刷卡簽帳費用達三十萬元，無力清償，且因其曾從事保險行
    業，因故遭保險公司解聘，認為從事保險業務者收入頗豐，乃擇定任職三商美邦
    人壽公司清水營業處經理乙○○作為下手對象，並與高永昇、曾欽輝（通緝中）
    共同基於意圖為自己不法所有之犯意聯絡，共同謀議強盜犯行。庚○○為避免犯
    行敗露，乃先行購買○９１３─２５２４４１號行動電話易付卡一張做為聯絡工
    具，再虛捏王志明姓名、身分證字號及住址等資料，利用行動電話電信公司客服
    中心語音服務方式申報易付卡使用者資料方式，隱匿其真正身分。庚○○於電話
    中自稱為李志輝，向乙○○佯稱其欲購買保險及請教保險事宜，邀約乙○○至台
    中縣清水鎮○○路二二○巷十八之二五號新建房屋內見面談論相關事宜，暗地中
    則與高永昇、曾欽輝預先準備封箱膠帶、麻繩以便綑綁使用，曾欽輝更攜帶客觀
    上足供兇器使用之水果刀一支做為強盜工具，高永昇及曾欽輝復蒙面躲藏在上址
    空屋圍牆邊伺機行動。乙○○不疑有詐，於九十一年七月四日下午二十時二十分
    許，駕駛車牌號碼Ａ２─１６６９號自用小客車搭載經理己○○抵達上址空屋外
    面，庚○○請其二人進入空屋內，甫進門即遭高永昇及曾欽輝抓住，並以膠帶封
    貼矇上眼睛，再以膠帶、麻繩綑綁乙○○、己○○，將己○○丟入乙○○所駕車
    輛後行李廂內，另強押乙○○坐在後座，其間，因乙○○反抗不從，竟遭曾欽輝
  持刀劃傷脖子（傷害部分未據告訴），致其二人不能抗拒。此時，庚○○偽稱其
    係通緝犯，以三十萬元代價受僱於他人欲殺害乙○○，要求乙○○交付同額金錢
    ，始能免於被害，並代撥電話由乙○○向友人籌款，因籌款無著，庚○○、高永
    昇及曾欽輝三人乃搜刮乙○○、己○○身上所有財物，強行取得乙○○所有現金
    約六千元、行動電話手機一具、信用卡四張、身分證一張、手錶一只，及強取己○○所有黑色手提背包一個、現金約二千餘元、水晶項鍊一條、手錶一只、戒子
    一枚、健保卡一張、汽機車駕照二張、信用卡四張、金融卡數張及客戶資料等物
    品。得手後，由庚○○駕車搭載高永昇、曾欽輝逃逸離去。乙○○、己○○二人
    其後則自行脫困離去。庚○○、曾欽輝因為沒有取得三十萬元，乃另起恐嚇取財
    之犯意，於九十一年七月十二日十三時許及二十時許，接續以電話恐嚇乙○○交
    付二十萬元，否則，欲再予以加害，致乙○○心生畏懼，惟乙○○並未付款。嗣
    於九十一年七月十五日下午十七時十分許，經警循線在台中縣大甲鎮李綜合醫院
    前方逮捕庚○○，並扣得載有恐嚇文字之記事本一本及甲○○所有駕駛執照一張
    （業已發還）及通訊聯絡簿一張。
四、案經台中縣警察局大甲分局、清水分局報請臺灣臺中地方法院檢察署檢察官偵查
    起訴。
    理     由
一、被告庚○○、高永昇對右開犯罪事實，於檢察官偵查中均坦白承認，核與被害人
    丁○○、甲○○、乙○○、己○○於警詢及檢察官偵查中與於本院調查訊問時指
    述情節相符，並有贓物認領保管單、手機照片及現場照片附卷足稽。又被害人乙○○、己○○自行掙脫報警後，車牌號碼Ａ２─１６６９號自用小客車內經警採
    獲多枚指紋，並送請刑事警察局鑑驗後，認與該局檔存庚○○指紋卡之右中指、
    左小指指紋相符等情，此有該局九十一年七月十六日刑紋字第○９１○１８２○
    ２８號鑑驗書影本一份在卷可稽，本件事證甚為明確，被告二人犯行均堪認定。
二、被告高永昇雖然辯解稱：（一）其於九十年十二月二十七日凌晨喝完酒後，打電
    話給庚○○，庚○○告稱正要去賺錢，二人相約碰面後，其始知車上另有二名未
    相識之男子，而車行至大甲鎮○○○路時，庚○○突然尾隨並攔阻被害人丁○○
    、甲○○之汽車，另二名男子更持類似斧頭器物敲毀被害人之車窗玻璃，此時其
    始知庚○○等三人欲以何種方式賺錢。是以，庚○○等三人共謀為強盜行為之際
    ，其仍不知庚○○等三人正欲為強盜他人財物之犯行，是其與庚○○等三人無共
    同強盜犯意之聯絡。（二）前開犯罪過程不僅係由庚○○等三人共同謀議策劃，
    犯罪構成要件行為更是由庚○○等三人所為，其既未持器械敲毀被害人車窗，亦
    未以外套蓋住被害人強押至車後座，更未嚇令被害人交付財物致使被害人不能抗
    拒，是其並未參與該強盜罪之不法構成要件行為。甚且，因其當時剛喝完酒，故
    庚○○命其駕駛被害人之車輛跟隨庚○○所駕之車輛時，其已無法為正確之意識
    判斷，而於一時失慮下幫助庚○○駕駛被害人車輛。是以，其係於酒醉意識不清
    下，始幫助庚○○等人開車，而為前揭強盜罪之不法構成要件以外行為。（三）
    再者，被告與共犯之自白，不得作為有罪判決之唯一證據，仍應調查其他必要之
    證據，以察其是否與事實相符，刑事訴訟法第一百五十六條第二項定有明文。被
    害人丁○○、甲○○二人於九十一年三月二十六日偵查時證稱：有指認過高永昇
    ，聲音很像但無法確認云云。是而，雖然其自白曾依命駕駛被害人之車輛且持有
    被害人手機乙具，然前揭證據是否足以證明其自始即知前開強盜罪犯罪計劃而與
    庚○○等三人有共同強盜犯意之聯絡，其是否確以正犯之意思實行強盜罪之構成
    要件行為，抑或其僅以從犯之意思而為該強盜罪構成要件以外行為，均有疑問。
    此外，其事後亦未參與持被害人之信用卡詐領存款之行為，應不能成立刑法第三
    百三十九條之二利用自動付款設備詐欺罪。（四）庚○○於九十一年七月四日當
    天打電話與其聯絡，其正與朋友喝完酒，庚○○約其外出並告知因為先前擔任保
    險工作之上司欠他錢，今天要去教訓他等語，其心想之前亦曾幫忙庚○○「催討
    債務」，應無太大問題，便跟隨庚○○及曾欽輝至台中縣清水鎮催討債務，惟到
    達目的地後，其始發現非為單純催討債務事件而懊悔不已，並隨即出言制止庚○○與曾欽輝停止該行為，此事被害人乙○○與己○○亦曾於現場聽見，得以作證
    。是以，其於案發之初仍不知庚○○、曾欽輝正欲為強盜取財行為，案發之時更
    極力阻止庚○○、曾欽輝對被害人進一步為傷害恐嚇行為，並強力催促庚○○、
    曾欽輝立即中止前揭強盜取財犯行。（五）庚○○於九十一年九月九日偵訊筆錄
    自承第二件強盜案是其籌劃的，是該案之主謀的確為庚○○，而其實係於未明瞭
    庚○○、曾欽輝之犯罪計劃下，無意中加入該強盜取財犯行。甚且，案發後庚○○、曾欽輝曾數次打電話向被害人乙○○恐嚇取財，其既未得知此情，更未參與
    此事，此亦有庚○○於九十一年九月九日訊問筆錄時稱「曾欽輝有打，高永昇沒
    有打，我有打一通。」等語可證。是而，其既非為前開強盜罪之主謀，不慎涉入
    犯罪後，仍制止庚○○、曾欽輝對被害人為過於惡劣之行徑，其惡性實屬不大；
    再者，其既未參與案發後之恐嚇取財行為，更無成立刑法第三百四十六條恐嚇取
    財罪之可能。被告庚○○也辯解稱：（一）其並非因為積欠信用卡簽帳費用達三
    十萬元無力償還，因故遭保險司解聘，而擇定乙○○作為下手對象，事實上其積
    欠信用卡費用早已還清，而其自南山人壽台中分公司離職，係遭其客戶林烔宏之
    不當行為所連累，客戶並作書面道歉，有九十年十一月九日切結書記載「因家人
    不了解實情，造成蔡君在公司及家庭上極大困擾，特立此據以還蔡君之清白」，
    可為證明。（二）其原本即不認識乙○○，與其更無來往或過節，事實上，是同
    案被告曾欽輝要求其出面約乙○○，因為乙○○為大安人，曾欽輝亦是大安人，
    二人有地緣關係，而且曾欽輝是其同學，也知道其曾任職於保險公司，因此當曾
    欽輝找其說他買乙○○的保單，但買的中間有金錢債務問題，要其約乙○○出面
    處理時，其並不疑有他，而應允之。（三）購買0000000000號行動電
    話易付卡等資料，隱匿真正身分，一切均為曾欽輝所做，其並未參與。（四）起
    訴書認為其於電話中向乙○○佯稱其欲購買保險，邀約乙○○見面談論相關事宜
    ，與事實不符，事實上係因為被告曾欽輝告稱乙○○收了他的錢，但避不見面，
    只好叫其約乙○○出來，讓他們二人見面商談解決金錢糾紛，其相信曾欽輝的話
    ，才依曾欽輝的指示，藉故約乙○○出面解決債務，然而其自始至終並無強盜之
    意思或行為。
三、然查被告高永昇既然稱因為被告庚○○告稱要去賺錢，其方前往與庚○○會合，
    而當時已經是凌晨四時左右，三更半夜，且已經喝酒，應無法正當賺錢，是庚○○告稱要去賺錢，自係要以非法方式取得他人之錢財，此不言可喻，又被告高永
    昇供稱庚○○攔阻被害人丁○○、甲○○之汽車，另二名男子更持類似斧頭器物
    敲毀被害人之車窗玻璃之後，庚○○叫其駕駛被害人之車輛跟隨庚○○所駕之車
    輛離開現場，其乃遵照庚○○之指示駕駛被害人之車輛，由此，更足以證明其早
    已與庚○○及「阿吉」、「阿屯」有犯意聯絡及行為之分擔。是共犯「阿吉」、
    「阿屯」持上開器械敲毀丁○○駕駛座車窗玻璃，以外套蓋住丁○○、甲○○強
    押至該車後座，施強暴使渠等無法抗拒，及嚇令丁○○、甲○○交付身上財物，
    並脅迫如不交出財物，要在橋下挖一個洞將渠等活埋，且持械敲打丁○○、甲○○頭部，致渠等不能抗拒，進而強取丁○○、甲○○財物之行為，以及逼問丁○○告知金融卡密碼，並在苗栗縣苑裡鎮某二處所，持對丁○○強盜所得之之金融
    卡操作自動櫃員機之自動付款設備，詐取丁○○帳戶內存款五萬二千元等行為，
    自係在被告高永昇與其餘共犯之犯意聯絡範圍之內。又被告二人雖然辯解稱並非
    事先就擇定在台中縣大甲鎮維也納ＫＴＶ附近等候下班之女子為做案目標云云，
    然查被告高永昇於九十一年九月九日檢察官訊問時，供稱其係「在大甲順天路的
    菜市場前面上（庚○○所駕駛之）車」，該地點與維也納ＫＴＶ相近，又被告庚○○於警訊中供稱「阿屯」告稱就是車牌號碼ＲＩ─２４７３號這輛車時，其就
    超前將該車攔下，依照此項供詞，及參照被告等供稱渠等係在該ＫＴＶ附近會合
    等情，足以認定被告等確實係事先就選定在該ＫＴＶ上班之女子為作案目標。至
    於被告共同強盜被害人乙○○、己○○之財物部分，被害人乙○○及己○○甫進
    門即遭高永昇及曾欽輝抓住，並以膠帶封貼矇上眼睛，再以膠帶、麻繩綑綁乙○○、己○○，將己○○丟入乙○○所駕車輛後行李廂內，另強押乙○○坐在汽車
    後座，再搜刮乙○○、己○○身上所有財物，依此情節，足以證明渠等事前就有
    周密之計劃、準備，絕非被告高永昇所辯解係在不知情之情況下受庚○○邀約前
    往教訓乙○○，而被害人乙○○、己○○於本院調查訊問時，明確供稱當時並沒
    有任何人喊稱「不要再做下去了我們走吧。」是被告高永昇辯解稱其極力阻止庚○○、曾欽輝對被害人進一步為傷害恐嚇行為，並強力催促庚○○、曾欽輝立即
    中止前揭強盜取財犯行，乃為不實。
四、被告庚○○於檢察官偵查中，供稱其係因積欠信用卡刷卡簽帳費用達三十萬元，
    無力清償，且因其曾從事保險行業，因故遭保險公司解聘，認為從事保險業務者
    收入頗豐，乃擇定任職三商美邦人壽公司清水營業處經理乙○○作為下手對象，
    而與高永昇、曾欽輝共同謀議強盜犯行，並先行購買○９１３─２５２４４１號
    行動電話易付卡一張做為聯絡工具，再虛捏王志明姓名、身分證字號及住址等資
    料，利用行動電話電信公司客服中心語音服務方式申報易付卡使用者資料方式，
    隱匿其真正身分，於電話中自稱為李志輝，向乙○○佯稱其欲購買保險，邀約乙○○至台中縣清水鎮○○路二二○巷十八之二五號新建房屋內見面談論相關事宜
    ，暗地中則預先準備封箱膠帶、麻繩以便綑綁使用，曾欽輝更攜帶客觀上足供兇
    器使用之水果刀一支做為強盜工具，並推由庚○○出面接洽乙○○、己○○，高
    永昇及曾欽輝則蒙面躲藏在上址空屋圍牆邊伺機行動，就此犯罪之動機、目的及
    計劃與作案過程，均已經明確供述在卷，其以前詞為辯解，應係共同被告曾欽輝
    未到案，而將責任推與曾欽輝，所為辯解殊無可採。
五、查被告等所持之斧頭及西瓜刀，既然能敲毀被害人丁○○所駕駛之汽車車窗玻璃
    ，被告曾欽輝所攜帶之水果刀，也可劃傷被害人乙○○之脖子，是渠等所攜帶供
    強盜犯行所用之西瓜刀、斧頭、水果刀應均甚為銳利，可殺傷人之身體，足以對
    人之生命、身體、安全構成威脅，自屬兇器，被告等持上開器械敲毀丁○○駕駛
    之汽車車窗玻璃，隨後以外套蓋住丁○○、甲○○強押至該車後座，又嚇令丁○○、甲○○交付身上財物，並稱如不交出財物，要在橋下挖一個洞將渠等活埋等
 語，且持械敲打丁○○、甲○○頭部，已經有施強暴脅迫之行為，其程度且已經
    達使二名女子不能抗拒，二名女子因而被強取財物，另外，被害人乙○○及己○○遭被告高永昇及曾欽輝抓住，並以膠帶封貼矇上眼睛，再以膠帶、麻繩綑綁，
    被告庚○○另將己○○丟入乙○○所駕車輛後行李廂內，乙○○被強押坐在後座
    ，乙○○因反抗不從，又遭曾欽輝持刀劃傷脖子，庚○○且稱其係通緝犯，以三
    十萬元代價受僱他人欲殺害乙○○，也已經有施強暴脅迫之行為，且已經致乙○○及己○○不能抗拒，被告等因而搜刮乙○○、己○○身上所有財物，故核被告
    庚○○、高永昇所為，均係犯刑法第三百三十條第一項之加重強盜罪及刑法第三
    百零二條第一項之妨害自由罪與刑法第三百三十九條之二之利用自動付款設備詐
    欺罪，被告庚○○另犯刑法第三百四十六條第三項、第一項之恐嚇取財未遂罪。
    被告庚○○、高永昇與另二名真實姓名年籍不詳綽號「阿吉」、「阿屯」之男子
    間，就對被害人丁○○、甲○○所犯加重強盜罪、妨害自由罪及所犯利用自動付
    款設備詐欺罪，有犯意聯絡及行為之分擔，渠等與曾欽輝就對被害人乙○○、己○○所犯加重強盜罪，也有犯意聯絡及行為分擔，被告庚○○與曾欽輝就所犯恐
    嚇取財未遂罪，也有犯意聯絡及行為之分擔，為共同正犯。被告庚○○、高永昇
    先後加重強盜犯行，時間緊接，犯罪構成要件相同，係基於概括之犯意反覆為之
    ，為連續犯，以一罪論並加重其刑。渠等先後利用自動付款設備詐欺犯行，也是
    時間緊接，犯罪構成要件相同，係基於概括之犯意反覆為之，也為連續犯，以一
    罪論並加重其刑。被告等以一行為而強盜被害人丁○○、甲○○之財物及強押二
    位女子前往他處而妨害自由，以一行為而強盜被害人乙○○、己○○之財物，均
    係一行為而觸犯數罪名，為想像競合犯，各從一重處斷。渠等所犯加重強盜罪及
    妨害自由罪與利用自動付款設備詐欺罪，有方法結果之牽連犯關係，依刑法第五
    十五條規定從較重之刑法三百三十條第一項加重強盜罪論處。渠等於台中縣大甲
    鎮○○○路某處，強押被害人丁○○、甲○○在汽車後座押往他處，當然有以非
    法方法剝奪該二名女子之行動自由之行為，此部份公訴人雖然沒有敘明，惟與渠
    等所犯加重強盜罪及利用自動付款設備詐欺罪之間，為牽連犯，屬裁判上一罪，
    本院應併予審理。被告庚○○之所以對被害人乙○○施恐嚇，係因其認為對乙○○強盜所得不多，而另起犯意，與其所犯加重強盜罪部分，無牽連犯之關係，應
    分論併罰。其雖然先後多次以電話恐嚇被害人乙○○，惟此係其為達到恐嚇取財
    之目的而接續施恐嚇之行為，非為連續犯，其雖然有施恐嚇之行為，被害人乙○○也因此而心聲畏怖，但被害人沒有付款，被告此部份行為係屬未遂，依刑法第
    二十六條前段規定減輕其刑。查被告二人均年富力強，不思勤奮向上，竟然謀議
    強盜他人財物，嚴重擾亂社會治安，均應從重量刑。爰審酌被告等犯罪之動機、
    目的、手段及其等品行、智識程度與於行搶時尚有傷害被害人之身體危害甚大暨
    其等犯後態度尚非惡劣等一切情狀，分別量處如主文所示之刑，就被告庚○○部
    分，並定應執行之刑，併依其等犯罪之性質認均有褫奪公權之必要，併宣告褫奪
    公權五年。至於公訴人認為被告高永昇也與被告庚○○、曾欽輝共犯恐嚇取財未
    遂部分，經查高永昇並無施恐嚇之行為，而被告庚○○、曾欽輝之所以對被害人
    乙○○施恐嚇，係因其等認為對乙○○強盜所得不多，而另起犯意，本院查無任
    何證據可資認定高永昇與庚○○、曾欽輝有犯意聯絡或行為之分擔，而此部份公
    訴人認為與高永昇所犯加重強盜罪部分有牽連犯之關係，屬裁判上一罪，爰不另
    為無罪之諭知。
六、被告等犯強盜罪所用之上開西瓜刀、水果刀、斧頭，均沒有扣案，也不知所在，
    因非屬必沒收之物，爰不宣告沒收之。另外，本件扣得之被告庚○○所有記載有
    恐嚇文字之記事本及通訊聯絡簿，並非供犯罪所用之物，也毋庸宣告沒收。
七、據上論斷，應依刑事訴訟法第二百九十九條第一項前段，刑法第二十八條、第五
    十六條、第三百三十條第一項、第三百三十九條之二、第三百四十六條第一項、
    第二項、第三百零二條第一項、第五十五條、第二十六條前段、第五十一條第五
    款、第三十七條第二項，罰金罰鍰提高標準條例第一條前段，判決如主文。
中     華     民     國     九十二     年     八     月     二十九    日
                                  法  官 李添興
右正本證明與原本無異。
如不服本判決，應於判決送達後十日內向本院提出上訴狀，上訴於臺灣高等法院臺中
分院( 須附繕本 )。
                                  書記官
中     華     民     國     九十二     年     八     月     二十九    日


司法院資訊處製作；財團法人民間司法改革基金會備份。
